【裁判字號】    99,訴,1148
【裁判日期】    990831
【裁判案由】    妨害風化
【裁判全文】
臺灣臺北地方法院刑事判決              99年度訴字第1148號
公  訴  人  臺灣臺北地方法院檢察署檢察官
被      告  乙○○
            甲○○
上  一  人
選任辯護人  陳明律師
上列被告等因妨害風化案件，經檢察官提起公訴（98年度偵字第
27915 號），被告等均於準備程序進行中就被訴事實為有罪之陳
述，經合議庭裁定改行簡式審判程序，本院判決如下：
    主  文
乙○○共同意圖使女子與他人為性交之行為，而媒介以營利，處
有期徒刑伍月，如易科罰金，以新臺幣壹仟元折算壹日。
甲○○共同意圖使女子與他人為性交之行為，而容留以營利，處
有期徒刑月，如易科罰金，以新臺幣壹仟元折算壹日。緩刑貳
年，並應自本判決確定之日起個月內向公庫支付新臺幣拾伍萬
元。扣案如附表所示之物均沒收。
    事  實
一、乙○○前於民國九十一年間因妨害風化案件，經臺灣高等法
    院以九十五年度上更一字第七四三號判處有期徒刑二年確定
    ；復於九十五年間因妨害風化、恐嚇案件，經本院以九十五
    年度訴字第一九三九號分別判處有期徒刑二年六月、三月確
    定，並經臺灣高等法院以九十六年度聲減字第四八二七號裁
    定分別減為有期徒刑一年三月、一月又十五日確定（前開妨
    害風化罪所處有期徒刑二年，嗣經臺灣高等法院以九十八年
    度聲減字第五０七號裁定減為有期徒刑一年，並與前開減得
    之有期徒刑一年三月、一月又十五日合併定應執行刑為有期
    徒刑二年三月確定）。猶不知悔改，竟與其胞兄蔡永傳（綽
    號「二哥」，業經檢察官通緝中）共同基於意圖使女子與他
    人為性交之行為而媒介以營利之犯意聯絡，於九十六年六月
    間某日（起訴書誤載為九十六年六月二十三日），由蔡永傳
    負責媒介不特定男客，以新臺幣（下同）一千五百元之代價
    ，與印尼籍女子「桑妮」為性交易，另提供其所有之門號0
    000000000號行動電話與乙○○，作為乙○○與「
    桑妮」聯繫接送「桑妮」從事性交易之工具，並由乙○○依
    蔡永傳指示駕車前往臺北縣新莊市○○路六二九號六樓附近
    某處，接送「桑妮」至蔡永傳指定之臺北市○○○路某處，
    與不詳男客為性交以營利。嗣經警監聽上開行動電話等門號
    ，始循線查悉上情。
二、甲○○明知李銘源（所涉妨害風化案件，業經本院以九十六
    年度訴字第一三一０號判處有期徒刑五月，緩刑三年確定）
    所經營之「八妹工作室」應召站（址設臺北市○○路○段二
    四五巷五二弄四八號三樓）係以承租該址及臺北市○○○路
    二六三號五樓之七、八樓之六、八樓之二一等處套房供應召
    女子與不特定男客為性交行為，而容留、媒介女子與他人性
    交為業，竟與李銘源共同基於意圖使女子與他人為性交之行
    為而容留、媒介以營利之集合犯意聯絡，自九十六年五月間
    起，以每月三萬元之薪資，受僱於李銘源，擔任總機人員，
    負責在上址應召站接聽男客來電及聯繫應召女子等工作，而
    媒介男客與該應召站容留之賴雪蓮、馬明麗、楊善貽等應召
    女子，從事性交行為，每次收費三千元，而該等性交易所得
    除其中二千元由應召女子收取外，餘則歸該應召站所有。嗣
    為警於同年七月三日下午四時許，持搜索票分別在上址應召
    站及套房等處執行搜索，當場查獲上情，並扣得如附表所示
    之物。
三、案經內政部警政署國道公路警察局刑事警察隊報請臺灣桃園
    地方法院檢察署呈請臺灣高等法院檢察署令轉臺灣臺北地方
    法院檢察署檢察官偵查起訴。
    理  由
一、前揭事實一部分，業據被告乙○○於本院審理時坦承不諱，
    並有通訊監察譯文附卷可稽；至前揭事實二部分，除據被告
    甲○○於本院審理時坦認無訛外，核與證人即應召女子賴雪
    蓮、馬明麗、楊善貽等人於警詢及偵查中指證情節大致相符
    ，並經證人即男客尤峰藝、陳禹光於警詢及偵查中證述明確
    ，且有通訊監察譯文在卷可憑，暨如附表所示之物扣案可資
    佐證。本件事證明確，被告等犯行均堪認定，應予依法論科
    。
二、核被告乙○○所為，係犯刑法第二百三十一條第一項前段之
    意圖使女子與他人為性交行為而媒介以營利罪，被告甲○○
    所為則係犯同項前段之意圖使女子與他人為性交行為而容留
    以營利罪。被告甲○○媒介之低度行為，為容留之高度行為
    所吸收，不另論罪。又被告乙○○與蔡永傳間就前揭犯罪事
    實一部分有犯意聯絡及行為分擔，被告甲○○與李銘源間就
    前揭犯罪事實二部分亦有犯意聯絡及行為分擔，均為共同正
    犯。再按刑事法若干犯罪行為態樣，本質上原具有反覆、延
    續實行之特徵，立法時既予特別歸類，定為犯罪構成要件之
    行為要素，則行為人基於概括之犯意，在密切接近之一定時
    、地持續實行之複次行為，倘依社會通念，於客觀上認為符
    合一個反覆、延續性之行為觀念者，於刑法評價上，即應僅
    成立一罪，俾免有重複評價、刑度超過罪責與不法內涵之疑
    慮；學理上所稱「集合犯」之職業性、營業性或收集性等具
    有重複特質之犯罪均屬之，例如經營、從事業務、收集、販
    賣、製造、散布等行為概念者是（最高法院九十五年度臺上
    字第一０七九號判決意旨參照）。而刑法第二百三十一條第
    一項前段犯罪之成立，本質上即具有反覆性，倘行為人在密
    切接近之一定時間及空間內反覆容留、媒介女子與他人為猥
    褻之行為，無非以此營利之營業性犯罪所當然，於行為概念
    上，應認為包括的一罪，無連續犯或併合論罪可言。本案被
    告甲○○自九十六年五月間起至同年七月三日為警查獲時止
    ，在上址多次反覆持續容留、媒介女子與男客為性交行為以
    牟利而未曾間斷，是其與李銘源共同經營應召站之營業性行
    為，於概念上應評價為包括的一罪之集合犯而僅論以一罪，
    併此敘明。爰審酌被告乙○○甫因妨害風化二案，經法院分
    別判處罪刑確定，竟於入監執行之前，再犯本案，顯未因前
    所受徒刑之宣告而知所悔悟，而被告等均正值壯年，竟不思
    正途，被告甲○○以媒介、容留女子與男客為性交行為牟利
    ，且營業規模非微，犯罪所得甚鉅，危害社會善良風氣，惟
    被告乙○○係偶受其胞兄委託而搭載女子前往指定地點與他
    人性交，犯罪次數單一，又未分得任何財物，情節尚非嚴重
    ，被告甲○○則係受僱於他人，實際犯罪所得亦不多，暨渠
    等犯後均坦承犯行，態度尚稱良好等一切情狀，分別量處如
    主文所示之刑，並均諭知易科罰金之折算標準。末查被告甲
    ○○前因故意犯妨害風化罪受有期徒刑以上刑之宣告，緩刑
    期滿未經撤銷緩刑之宣告，則其刑之宣告失其效力，此有卷
    附臺灣高等法院被告前案紀錄表可按，其因貪圖薪資，一時
    失慮，偶罹刑典，經此罪刑之宣告後，當知所警惕，信無再
    犯之虞，本院認所宣告之刑以暫不執行為適當，爰就被告甲
    ○○部分，併宣告緩刑二年，另斟酌全案情節，認其有向公
    庫支付一定金額之必要，如有不履行情事，檢察官除得聲請
    撤銷緩刑外，並得為民事強制執行，應足收惕勵之效，爰併
    命被告甲○○應自本判決確定之日起三個月內向公庫支付十
    五萬元，以啟自新。扣案如附表所示之物，係李銘源所有、
    供其與被告甲○○共犯本案之罪所用之物，業據其等供明在
    卷，爰依刑法第三十八條第一項第二款規定宣告沒收。至其
    餘扣案之物，或非供被告等犯罪所用之物，或分屬應召女子
    賴雪蓮、楊善貽等人所有，而非被告等或共犯所有，又皆非
    違禁物，自均無從宣告沒收，併此敘明。
據上論斷，應依刑事訴訟法第二百七十三條之一第一項、第二百
九十九條第一項前段，刑法第二十八條、第二百三十一條第一項
前段、第四十一條第一項前段、第七十四條第一項第一款、第二
項第四款、第三項、第三十八條第一項第二款，刑法施行法第一
條之一，判決如主文。
本案經檢察官盧慧珊到庭執行職務
中    華    民    國    99    年    8     月    31    日
                  刑事第八庭法  官  陳芃宇
以上正本證明與原本無異。
如不服本判決應於收受送達後10日內向本院提出上訴書狀，並應
敘述具體理由；其未敘述上訴理由者，應於上訴期間屆滿後20日
內向本院補提理由書（均須按他造當事人之人數附繕本）「切勿
逕送上級法院」。
                            書記官  徐鶯尹
中    華    民    國    99    年    9     月    6     日
附表（依臺灣桃園地方法院檢察署贓物庫96年度保管字第4706、
4709、4710、4713號扣押物品清單所載）：
┌──┬─────┬───┬───────────┐
│編號│扣押物名稱│ 數量 │      查扣處所        │
├──┼─────┼───┼───────────┤
│ 1  │帳冊      │ 7本  │臺北市○○路○段245巷52│
│    │（96年度保│      │弄48號3樓             │
│    │管字第4713│      │                      │
│    │號編號2之1│      │                      │
│    │、2之2、2 │      │                      │
│    │之3、2之4 │      │                      │
│    │、2之5、2 │      │                      │
│    │之7、2之8 │      │                      │
│    │）        │      │                      │
├──┼─────┼───┼───────────┤
│ 2  │帳冊      │ 1本  │同上                  │
│    │（96年度保│      │                      │
│    │管字第4713│      │                      │
│    │號編號8） │      │                      │
├──┼─────┼───┼───────────┤
│ 3  │手機      │ 3支  │同上                  │
│    │（96年度保│      │                      │
│    │管字第4713│      │                      │
│    │號編號7之1│      │                      │
│    │、7之2、7 │      │                      │
│    │之3）     │      │                      │
├──┼─────┼───┼───────────┤
│ 4  │大門鑰匙  │ 1支  │臺北市○○○路263號5樓│
│    │（96年度保│      │之7                   │
│    │管字第4706│      │                      │
│    │號編號1） │      │                      │
├──┼─────┼───┼───────────┤
│ 5  │LG行動電話│ 1支  │同上                  │
│    │（96年度保│      │                      │
│    │管字第4706│      │                      │
│    │號編號2） │      │                      │
├──┼─────┼───┼───────────┤
│ 6  │NOKIA行動 │ 1支  │同上                  │
│    │電話      │      │                      │
│    │（96年度保│      │                      │
│    │管字第4706│      │                      │
│    │號編號3） │      │                      │
├──┼─────┼───┼───────────┤
│ 7  │保險套    │132只 │同上                  │
│    │（96年度保│      │                      │
│    │管字第4706│      │                      │
│    │號編號4） │      │                      │
├──┼─────┼───┼───────────┤
│ 8  │乳液      │ 2瓶  │同上                  │
│    │（96年度保│      │                      │
│    │管字第4706│      │                      │
│    │號編號6） │      │                      │
├──┼─────┼───┼───────────┤
│ 9  │記事本    │ 1本  │同上                  │
│    │（96年度保│      │                      │
│    │管字第4706│      │                      │
│    │號編號7） │      │                      │
├──┼─────┼───┼───────────┤
│ 10 │賣淫所得  │新臺幣│同上                  │
│    │（96年度保│15000 │                      │
│    │管字第4706│元    │                      │
│    │號編號8） │      │                      │
├──┼─────┼───┼───────────┤
│ 11 │保險套    │213只 │臺北市○○○路263號8樓│
│    │（96年度保│      │之6                   │
│    │管字第4710│      │                      │
│    │號編號2） │      │                      │
├──┼─────┼───┼───────────┤
│ 12 │潤滑油    │ 2瓶  │同上                  │
│    │（96年度保│      │                      │
│    │管字第4710│      │                      │
│    │號編號3） │      │                      │
├──┼─────┼───┼───────────┤
│ 13 │潤滑液    │ 2條  │同上                  │
│    │（96年度保│      │                      │
│    │管字第4710│      │                      │
│    │號編號4） │      │                      │
├──┼─────┼───┼───────────┤
│ 14 │潤滑液    │ 2瓶  │臺北市○○○路263號8樓│
│    │（96年度保│      │之21                  │
│    │管字第4709│      │                      │
│    │號編號3） │      │                      │
├──┼─────┼───┼───────────┤
│ 15 │保險套    │ 42只 │同上                  │
│    │（96年度保│      │                      │
│    │管字第4709│      │                      │
│    │號編號1） │      │                      │
├──┼─────┼───┼───────────┤
│ 16 │已開封保險│ 28只 │同上                  │
│    │套        │      │                      │
│    │（96年度保│      │                      │
│    │管字第4709│      │                      │
│    │號編號2） │      │                      │
├──┼─────┼───┼───────────┤
│ 17 │已使用過之│ 1袋  │同上                  │
│    │衛生紙    │      │                      │
│    │（96年度保│      │                      │
│    │管字第4709│      │                      │
│    │號編號4） │      │                      │
├──┼─────┼───┼───────────┤
│ 18 │賣淫所得  │新臺幣│同上                  │
│    │（96年度保│25000 │                      │
│    │管字第4709│元    │                      │
│    │號編號6） │      │                      │
├──┼─────┼───┼───────────┤
│ 19 │濕浴巾    │ 1條  │同上                  │
│    │（96年度保│      │                      │
│    │管字第4709│      │                      │
│    │號編號5） │      │                      │
└──┴─────┴───┴───────────┘
附錄本案論罪科刑法條全文：
中華民國刑法第231條
（圖利使人為性交或猥褻罪）
意圖使男女與他人為性交或猥褻之行為，而引誘、容留或媒介以
營利者，處 5 年以下有期徒刑，得併科 10 萬元以下罰金。以
詐術犯之者，亦同。
公務員包庇他人犯前項之罪者，依前項之規定加重其刑至二分之
一。

司法院資訊處製作；財團法人民間司法改革基金會備份。
